【裁判字號】    88,小上,52
【裁判日期】    890503
【裁判案由】    給付管理費
【裁判全文】
臺灣臺中地方法院民事判決  八十八年度小上字第五二號
    上  訴  人  甲○○
    被  上訴人  大東家華園管理委員會
                            住.
    法定代理人  邱何月英    住.
    訴訟代理人  林燕茹      住.
右當事人間給付管理費事件，上訴人對於民國八十八年七月二十二日本院臺中簡易庭
所為小額訴訟之判決（八十八年度中小字第七六０號）提起上訴，本院判決如左：
    主      文
上訴駁回。
上訴費用由上訴人負擔。
    事      實
甲、上訴人方面：
  一、聲明：
    （一）原判決廢棄。
    （二）被上訴人在第一審之訴及假執行之聲請均駁回。
  二、陳述：
    （一）被上訴人依住戶大會之決議：「對未住該大樓之住戶，依使用者付費之原
          則，管理費予以打折，折數由管理委員會決定。」，做出毫無實益之九五
          折決議以為搪塞，其違反住戶大會之決議甚明，詎原審對此違反住戶大會
          決議之決定，竟認完全符合住戶大會之決議，其認定事實，顯有違背經驗
          法則之違法之處。
    （二）基於使用者付費之原則，未住戶之管理費應以打五折至七折之比率計算，
          始符合公平原則，此有中興綠世界減半、台中市○○街我愛我家打七折為
          例，且打折之事，業經住戶大會同意，管理委員會自應尊重大會之決議，
          所打之折數亦應符合公平正義原則。
乙、被上訴人方面：
  一、聲明：上訴駁回。
  二、陳述：
    （一）住戶大會並未做成決議，僅係同意打折之事交由管理委員會決定，而管理
          委員會亦經做成九折之決議，上訴人自應拖欠管理費之事由。
    （二）八十七年二月十五日住戶大會會議紀錄記載，關於管理費打折之事，並無
          獲得多數住戶認同打折，一致決議否決打折，八十八年三月六日區分所有
          權人住戶大會會議紀錄記載，決議將打折之事交由新任委員會討論決議，
          八十八年三月九日管理委員會會議紀錄記載，以五票對四票否決未住戶管
          理費打折之事，八十八年三月二十三日臨時委員會會議紀錄記載，一致決
          議未住戶管理費予以打九五折，被上訴人並無違法之情；且召開會議係依
          據議事規則付委討論，何來違背經驗法則之事。
    （三）上訴人拒繳管理費違背公平原則，執意要求打折漠視住戶大會之決議，違
          反住戶規約，且法無明文或強制規定空戶可享有管理費打折之優惠，被上
          訴人之住戶規約亦無該項規定，至於上訴人所提出之其他公寓大廈打折之
          成數為例者，僅屬個案，並非通例，自無比照適用之理。
  三、證據：提出大東家華園區分所有權人第三屆第一次會議紀錄一份、第四屆第一
      次區分所有權人大會紀錄一份、八十八年度三月份管理委員會紀錄一份、八十
      八年度三月份臨時委員會紀錄一份、住戶規約一份等物。
    理      由
一、按對於小額程序之第一審裁判之上訴或抗告，非以其違背法令為理由，不得為之
    。又上訴狀內應記載上訴理由，表明（１）原判決所違背之法令及具體內容。（
    ２）依訴訟資料可認為原判決有違背法令之具體事實。民事訴訟法第四百三十六
    條之二十四第二項、同條之二十五，分別定有明文。又所謂判決有違背法令，乃
    指判決不適用法規或適用不當，亦為同法第四百六十八條所明定，此亦為小額事
    件之上訴程序所準用（民事訴訟法第四百三十六條之三十二第二項參照）。再依
    上訴意旨足認上訴無理由者，得不經言詞辯論為第二審判決，民事訴訟法第四百
    三十六條之二十九第二款亦定有明文。
二、次按事實審法院斟酌當事人提出之攻擊方法及其證據資料，若由多項證據之證明
    力推理結果，可能發生某項事實，經事實審法院依自由心證判斷，而與情理無違
    ，除有反證外，應屬事實審法院採證認事職權行使範圍，不得指為與經驗法則有
    違而謂判決有何違背法令。本件上訴人以：被上訴人依住戶大會所為對未住戶之
    管理費用，依使用者付費之原則，予以打折，其折數由管理委員會決定之決議，
    做出毫無實益之九五折決議以為搪塞，顯然違反住戶大會之決議，原審判決認為
    符合住戶大會之決議，其認定事實顯有違背經驗法則之違法云云，經查：上訴人
    指摘原審判決認定事實違背經驗法則，惟對於原審判決之認定事實究竟違背何種
    經驗法則，並未舉證以實其說，自難採信，且原審判決依據住戶大會、管理委員
    會之決議，認定上訴人應依管理委員會之決議依照九五折之比例繳納管理費用，
    亦無悖理之處，自難謂原審判決有何上訴人所指摘違背經驗法則之違背法令情事
    ，且取捨證據認定事實屬於事實審法院之職權，若其認定並不違背法令，即不許
    任意指摘其認定不當而為上訴理由；從而，上訴人前述以原審判決違背經驗法則
    云云，顯無理由，爰不經言詞辯論，逕以判決駁回之。
三、據上論結，爰依民事訴訟法第四百三十六條之二十九第二款、第四百三十六條之
    三十二第二項、第四百六十三條、第七十八條，判決如主文。
中      華      民      國    八十九    年      五      月      三      日
                                    臺灣臺中地方法院民事第一庭
                                        審判長  法  官  吳惠郁
                                                法  官  廖穗蓁
                                                法  官  巫淑芳
右為正本係照原本作成
不得抗告。
中      華      民      國    八十九    年      五      月      五      日
~B法院書記官


司法院資訊處製作；財團法人民間司法改革基金會備份。
